【裁判字號】    98,交聲,1937
【裁判日期】    980720
【裁判案由】    違反道路交通管理處罰條例聲明異議
【裁判全文】
臺灣臺北地方法院交通事件裁定        98年度交聲字第1937號
原處分機關  臺北市交通事件裁決所
受處分人    乙○○
上列受處分人因違反道路交通管理處罰條例案件，對於臺北市交
通事件裁決所中華民國98年5月19日所為之處分（原處分案號：
北市裁罰字第裁22-1AD587954號），聲明異議，本院裁定如下：
    主  文
異議駁回。
    理  由
一、按汽車駕駛人停車時，有停車時間、位置、方式、車種不依
    規定之情形者，處新臺幣（下同）600元以上1,200元以下罰
    鍰，道路交通管理處罰條例第56條第1項第9款定有明文。再
    按道路交通管理處罰條例第7條之2第1項第7款規定，以科學
    儀器取得違規證據資料（如照相機或測速器）者，得逕行舉
    發。復參以「違反道路交通管理事件統一裁罰基準表」（下
    稱「基準表」）規定，停車時間、位置、方式、車種不依規
    定，經舉發而在應到案期限內繳納者，處600元罰鍰。
二、本件異議人即受處分人乙○○所有之車號6936-NZ號自用小
    客車於民國98年2月3日14時11分許，在臺北市○○路○段30
    號週邊處，因該車佔用卸貨停車格，且駕駛人不在場，經臺
    北市政府停車管理處交通助理員甲○○以拍照採證後製單舉
    發，嗣受處分人不服向臺北市交通事件裁決所即原處分機關
    提出申訴後，經原處分單位調查結果，仍認受處分人有上開
    違規行為，原處分機關乃依道路交通管理處罰條例第56條第
    1 項第9款及上開基準表之規定，裁處罰鍰600元。
三、受處分人於本院調查時固不否認其有於前揭時間停車於上開
    貨車裝卸專用區之事實，惟矢口否認有何違反道路交通管理
    處罰條例規定之行為，辯稱：「我的車子後座放了腳踏車，
    車子行進中發生「喀拉、喀拉」的聲音，需要調整，我就暫
    停在巷道內麥當勞的停車格調整腳踏車。在調整的時候，交
    通助理員就在開單，從開單的照片裡面還可以看到我就站在
    我車子的後面。…摺疊腳踏車很難處理，我在那裡處理很久
    ，我不知道為何證人經過時都沒有看到我，…我覺得除非可
    以證明我真的有停在該處，否則應該是無罪推定」云云。
四、經查異議人上開時間停車於上開貨車裝卸專用區之違規事實
    ，業據證人甲○○即本案舉發交通助理員於本院訊問時具結
    陳稱，是在已經開單後，異議人才出現，如果當時知道異議
    人就在車後整理腳踏車，伊應不會開單，但異議人出現後，
    因為已經開單了，依規定自己也就不能銷單等語。此外，對
    於異議人辯稱伊當時係在車子後方整理腳踏車一節，證人甲
    ○○亦當庭提出「預告單審核作業系統資料」及照片等以供
    佐證，並證稱：「我因為當天有打錯系爭車輛的車號，後來
    再回去補正。第1張照片拍攝時間與第2張照片拍攝時間相差
    約25分鐘之久，所以異議人至少在該地停車已經超過25分鐘
    以上。該地附近有個木柵河濱公園，有許多人在該處騎腳踏
    車運動。我兩次採證拍照，都是從系爭車輛後面走到車子前
    面拍照舉發，第2次拍照後，異議人才跟我說她在裝卸腳踏
    車，可是我在開單的時後，並沒有看到異議人」等語 (參見
    本院98年6月24日訊問筆錄)。參諸證人甲○○庭呈之「預告
    單審核作業系統資料」3張，內容除當時現場採證照片外，
    尚標明違規通知單號、違規日期、違規時間、違規地點、違
    規事實、車牌號碼及取締照片，其中第1張違規時間記載為
    「98年2月3日13時46分」，車牌號碼係誤植為「6836-NZ」
    ，備註欄註明-「未審核」；第2張違規時間則記載為「98年
    2月3日14時11分」，車牌號碼記載正確 (6936-NZ)，備註欄
    註明-「案件確認」，此2張取締違規照片拍攝時間，前後確
    實相差約25分鐘，且第2張照片異議人始出現於系爭車輛後
    方，核與證人所述均相符。又衡酌照片畫面中，異議人係頭
    戴自行車安全帽自該車輛後方出現，且車子的後照鏡均收起
    ，對照異議人所辯情節益顯突兀。蓋若異議人既係在駕駛汽
    車中聽見「喀拉、喀拉」等異聲，從而下車暫停路旁調整摺
    疊式腳踏車，則異議人何須頭戴自行車安全帽？又若只是暫
    停路旁，又何須將車子兩邊的後照鏡均予以收起？以上跡證
    ，均顯然與異議人所辯僅是暫停調整腳踏車之情狀不符。又
    異議人車輛後方並無停放任何車子，亦無堆置任何物品，在
    無任何遮蔽物阻擋下，證人既已證稱2次均係從其車後走到
    前面採證拍照，竟均未發現異議人有蹲在車後調整腳踏車之
    狀況，亦顯然不合常理。另該二張照片所拍攝之時間明顯相
    距25分鐘以上，依通常經驗，若只是暫停調整腳踏車，又何
    有可能須費時25分鐘之久，尚未調整完竣之理？是證受處分
    人上開所辯顯然均悖乎事理，並無足採。而依受處分人所佔
    用之卸貨停車格，路旁設有貨車裝卸專用區之告示牌，僅限
    貨車及客貨兩用車停放使用，且限停20分鐘，限停時段為8
    時至18時，駕駛人雖可離座，引擎可熄火，然停放時需閃雙
    方向燈，且須實際裝卸貨物始得使用上開專用區等情，異議
    人均不得諉為不知，而本件交通助理員拍照採證當時，駕駛
    人確未在現場 (隔25分鐘後拍第2張照片後始出現)，且該車
    除未閃方向燈外，亦未裝卸貨物，均與規定有所不符，是異
    議人之上開車輛，本不應停放於貨車裝卸用之停車格而違規
    停放，事證明確，自應依法論科。
五、綜上所述，受處分人確有於上開時地不依規定停放車輛之違
    規行為，從而原處分機關依道路交通管理處罰條例第56條第
    1項第9款之規定，裁處受處分人罰鍰600元，核無違誤，受
    處分人之異議顯無理由，應予駁回。
據上論斷，應依道路交通案件處理辦法第19條，裁定如主文。
中    華    民    國    98    年    7    月    20    日
                  交通法庭法  官 楊台清
以上正本證明與原本無異。
如不服本裁定，應於裁定送達後5日內向本院提出抗告狀。
                           書記官 劉子豪
中    華    民    國    98    年    7     月    20    日


司法院資訊處製作；財團法人民間司法改革基金會備份。
